PABLO RISI

Desarrollador Front-End

PERFIL

Desarrollador Front-End Junior creación de interfaces de usuario atractivas y funcionales.Poseo conocimientos en HTML, CSS ,JavaScript, React y C# así como experiencia práctica en proyectos personales y académicos.

Resolución de problemas y capacidad para trabajar en equipo. Tengo formación en diversos cursos y conocimientos como autodidacta.

CONTACTO

TELÉFONO:

299 4707701

SITIO WEB:

https://portafolio-original-one.vercel.app/

https://www.linkedin.com/in/pablo risi b457b1163/

CORREO ELECTRÓNICO:

Pablomrisihotmail.com

Idiomas

Español (nativo)

Ingles (intermedio)

Datos personales

Cipolletti, Rio Negro, Argentina

EDUCACIÓN

Estación Limay

2009 - 2013

Secundario Completo

Procesamientos de datos en Excel

Coderhouse 2022 - 2022

Power BI

Coderhouse 2022-2022

Desarrollador Full Stack

Coderhouse Autodidacta 2022-actualmente

EXPERIENCIA LABORAL

Bambina Petshop - Comerciante propietario

2019 – actualidad

Venta de alimento balanceado minoristas.

Manejo de stock- Manejo de redes sociales - Tareas administrativas - Atencion al publico

Desarrollador de paginas y aplicaciones web - Freelance

2022 – actualidad

Optimización del rendimiento del sitio web para mejorar la velocidad de carga y la experiencia del usuario.

Identificación y resolución de bugs y problemas técnicos en aplicaciones web

Diseños full responsive

Cirlatina S.A - Administrativo

2016 - 2018

Manejo de stock

Tareas administrativas

Cobranzas a clientes

Conocimientos

Html

Css - Scss

Javascript

React JS

Git

C#

Excel